【裁判字號】    98,交上訴,814
【裁判日期】    980410
【裁判案由】    肇事逃逸罪
【裁判全文】
臺灣高等法院臺中分院刑事判決       98年度交上訴字第814號
上  訴  人
即  被  告  甲○○
上列上訴人因肇事逃逸案件，不服臺灣臺中地方法院97年度交訴
字第344號中華民國98年1月23日第一審判決（起訴案號：臺灣臺
中地方法院檢察署97年度偵字第27960號），提起上訴，本院判
決如下：
    主  文
上訴駁回。
    理  由
一、按依刑事訴訟法第350條、第361條、第362條、第367條規定
    ，不服地方法院之第一審判決而上訴者，須提出上訴書狀，
    並應敘述具體理由，為上訴必備之程式；其所提出之書狀未
    敘述上訴理由，或僅曾以言詞陳述上訴理由者，均應於上訴
    期間屆滿後20日內補提理由書於第一審法院。第一審法院經
    形式審查，認逾期未補提上訴理由者，應定期間先命補正；
    逾期未補正者，為上訴不合法律上之程式，應以裁定駁回。
    倘已提出上訴理由，但所提非屬具體理由者，則由第二審法
    院以上訴不合法律上之程式，判決駁回。而所謂具體理由，
    必係依據卷內既有訴訟資料或提出新事證，指摘或表明第一
    審判決有何採證認事、用法或量刑等足以影響判決本旨之不
    當或違法，而構成應予撤銷之具體事由，始克當之（例如：
    依憑證據法則具體指出所採證據何以不具證據能力，或依憑
    卷證資料，明確指出所為證據證明力之判斷如何違背經驗、
    論理法則）；倘僅泛言原判決認定事實錯誤、違背法令、量
    刑失之過重或輕縱，而未依上揭意旨指出具體事由，或形式
    上雖已指出具體事由，然該事由縱使屬實，亦不足以認為原
    判決有何不當或違法者（例如：對不具有調查必要性之證據
    ，法院未依聲請調查亦未說明理由，或援用證據不當，但除
    去該證據仍應為同一事實之認定），皆難謂係具體理由，俾
    與第二審上訴制度旨在請求第二審法院撤銷、變更第一審不
    當或違法之判決，以實現個案救濟之立法目的相契合，並節
    制濫行上訴（最高法院97年度臺上字第892號刑事判決意旨
    參照）。
二、本件上訴人即被告甲○○（下稱被告）上訴狀所載理由略謂
    ：被告駕車雖然導致告訴人受傷，但事發當時被告曾經下車
    查看究竟，且當時因為必須趕至工地工作，無法久留，因此
    被告先行告知告訴人有關被告之連絡電話及車牌號碼，再另
    行約定時間地點洽談善後事宜後，始自行駕車離去。足見被
    告嗣後離開現場之動機，並非為免除救助責任，或為使被害
    人之生命、身體、健康遭受更大危害，堪認被告自現場離去
    ，缺乏主觀之構成要件，與刑法第185條之4之肇事逃逸犯行
    顯不相當。再者，被告已與告訴人達成和解，告訴人同意不
    再追究，請從輕認定。設若認為被告涉有肇事逃逸之犯行，
    惟被告惡性應屬不大，尤其被告前因他案經法院判處有期徒
    刑一年，執行完畢後五年內，再犯本案，並無予緩刑之機會
    ，縱原判決量處有期徒刑七月，仍嫌過重，而與本案犯罪之
    情節失其衡平，犯罪之情狀顯然可堪憫恕，請依刑法第49條
    之規定，再酌量減輕其刑云云。惟查：
  (一)被告因不服地方法院之第一審判決而於98年2月16日向原審
    法院具狀提出上訴狀敘明上訴理由，依刑事訴訟法第361條
    第2項條文、立法修正理由及上開最高法院判決意旨，被告
    倘已提出上訴理由，但所提非屬具體理由者，由第二審法院
    以上訴不合法律上之程式，以判決駁回之。至於上訴理由是
    否具體，係屬第二審法院審查範圍，則不在命補正之列（參
    見法院辦理刑事訴訟案件應行注意事項第162點），合先敘
    明。
  (二)原審判決就認定被告犯罪所憑之證據，已經詳細調查審酌，
    經核無違證據及論理法則。就量刑方面，亦已審酌被告嗣後
    已經與告訴人和解及犯罪之一切情狀而量處其刑，又被告係
    屬累犯，依法應加重其刑，原審量處有期徒刑七月，係法定
    刑中之最低度，業已考量被告之處境，尚屬妥適，並無過重
    或過輕之情形。被告提起上訴，固具備形式上之理由，但其
    並未提出新事證，以供調查。亦未依據卷內之訴訟資料，指
    摘原審判決有何足以影響判決本旨之不當或違法，構成應予
    撤銷之具體事由。況且，被告於偵查中已經坦承肇事逃逸之
    犯行，於原審審理中亦為認罪之陳述，上訴意旨所稱並無逃
    逸之主觀要件，顯非可採。而被告駕車撞傷告訴人後，肇事
    逃逸，依其情節，並無足以引起社會一般同情之處，尚無顯
    可憫恕之情形，即無依刑法第59條酌減其刑之餘地。是被告
    上訴意旨所稱各節，仍不足以動搖原判決認定犯罪事實及量
    刑之基礎，難認係具體理由，其上訴顯然違背法律上之程式
    ，應予駁回，並不經言詞辯論為之。
據上論斷，應依刑事訴訟法第367條前段、第372條，判決如主文
。
中    華    民    國    98    年    4     月    10    日
            刑事第十一庭  審判長法  官  陳  朱  貴
                                法  官  何  志  通
                                法  官  郭  同  奇
上列正本證明與原本無異。
如不服本判決應於收受送達後十日內向本院提出上訴書狀，其未
敘述上訴理由者，並得於提起上訴後十日內向本院補提理由書（
均須按他造當事人之人數附繕本）「切勿逕送上級法院」。
                                書記官  康  孝  慈
中    華    民    國    98    年    4     月    10    日


司法院資訊處製作；財團法人民間司法改革基金會備份。
